臺灣嘉義地方法院刑事判決　　　　　　　100年度易字第477號
公　訴　人　臺灣嘉義地方法院檢察署檢察官
被　　　告　許紋綺
上列被告因竊盜案件，經檢察官提起公訴（100年度偵字第4251
號），因被告於本院準備程序中就被訴事實為有罪之陳述，裁定
以簡式審判程序審理，本院判決如下：
    主  文
許紋綺竊盜，累犯，處拘役伍拾日，如易科罰金，以新臺幣壹仟
元折算壹日，扣案之3M雙面膠帶肆捲、透明膠帶壹捲、尼龍繩壹
捆、厚紙板壹片、剪刀壹支、已完成之黏貼器壹組（內含雙面膠
帶、透明膠帶、尼龍繩、厚紙板及硬幣），均沒收；又竊盜，累
犯，處拘役伍拾日，如易科罰金，以新臺幣壹仟元折算壹日，扣
案之3M雙面膠帶肆捲、透明膠帶壹捲、尼龍繩壹捆、厚紙板壹片
、剪刀壹支、已完成之黏貼器壹組（內含雙面膠帶、透明膠帶、
尼龍繩、厚紙板及硬幣），均沒收。應執行拘役玖拾日，如易科
罰金，以新臺幣壹仟元折算壹日，扣案之3M雙面膠帶肆捲、透明
膠帶壹捲、尼龍繩壹捆、厚紙板壹片、剪刀壹支、已完成之黏貼
器壹組（內含雙面膠帶、透明膠帶、尼龍繩、厚紙板及硬幣），
均沒收。
    犯 罪 事 實
一、許紋綺前因偽造文書等案件，經臺灣高雄地方法院以民國九
    十六年度訴字第三六六二號判決判處應執行有期徒刑四月確
    定，嗣接續前案執行，於九十八年九月九日縮短刑期假釋出
    監，於同年十一月九日假釋期滿，未經撤銷假釋以執行完畢
    論。詎其仍不知警惕，(一)、於一百年五月六日上午九時四分
    許，駕駛向不知情之友人簡佩君借用之車牌號碼4177-D9號
    自用小客車，抵達嘉義縣大林鎮水碓四十四號之「鎮安宮」
    外，竟意圖為自己不法所有，於同日上午九時六分許，持其
    所有自製之黏貼器一組（內含雙面膠帶、透明膠帶、尼龍繩
    、厚紙板及硬幣），進入「鎮安宮」內，以類似釣魚方式將
    黏貼器垂降放入上開廟宇之賽錢箱內，沾黏賽錢箱內之紙鈔
    後拉出，因而竊得新台幣（以下同）四百元，得手後駕車離
    去。(二)、又另行起意，於翌日即同年月七日上午八時五十六
    分許，駕駛上開自用小車前往前開廟宇，復意圖為自己不法
    之所有，持前開黏貼器一組進入廟內，以相同於上開「釣魚
    」方式竊得三百元（公訴意旨誤為一千元），得手後駕車離
    去。嗣經警調閱監視器錄影循線查獲上情，並得簡佩君同意
    搜索上開車輛，扣得許紋綺所有供行竊用之3M雙面膠帶四捲
    、透明膠帶一捲、尼龍繩一捆、厚紙板一片、剪刀一支、已
    完成之黏貼器一組。
二、案經鎮安宮主任委員簡世育訴由嘉義縣警察局民雄分局報告
    嘉義地方法院檢察署檢察官偵查起訴。
    理  由
一、本件被告許紋綺所涉犯者為刑法第三百二十條第一項法定刑
    為「五年以下有期徒刑、拘役或五百元以下罰金」之竊盜罪
    ，非死刑、無期徒刑、最輕本刑為三年以上有期徒刑之罪或
    高等法院管轄第一審案件。本院行準備程序中，被告就被訴
    事實為有罪之陳述，經告知簡式審判程序之旨，並聽取檢察
    官及被告之意見後，本院爰依刑事訴訟法第二百七十三條之
    一第一項裁定由受命法官獨任進行簡式審判程序。因此，本
    件簡式審判程序之證據調查依刑事訴訟法第二百七十三條之
    二規定不受同法第一百五十九條第一項、第一百六十一條之
    二、第一百六十一條之三、第一百六十三條之一及第一百六
    十四條至第一百七十條規定之限制，合先敘明。
二、上開犯罪事實，業經被告於警詢及本院審理時自白不諱（見
    警卷第一至六頁，本院卷第三十二、三十五、三十七至三十
    九頁），核與告訴人簡世育指訴（見警卷第七至九頁）之情
    節相符；又被告先後於一百年五月六日及五月七日上午，駕
    駛車牌號碼4177-D9號自用小客車，前往嘉義縣大林鎮水碓
    四十四號之「鎮安宮」，持自製之黏貼器一組，以「釣魚」
    方式，自賽錢箱內竊取金錢，行竊過程為該寺廟監視器錄得
    等情，亦有從監視器錄影畫面翻拍之相片五十張（見警卷第
    三十至五十四頁）可憑，而上開自用小客車係被告向其友人
    簡佩君借用，於案發時為被告駕駛使用乙情，亦據證人簡佩
    君於警詢時證述無訛（見警卷第十至十二頁）。此外，復有
    被害報告書、自願搜索同意書一紙、搜索扣押筆錄一紙、扣
    押物品收據一紙、扣押物品目錄表一紙、統一發票二紙、車
    輛詳細資料報表一紙，及被告所有製作完成之黏貼器一組、
    供製作黏貼器使用之3M雙面膠帶四捲、透明膠帶一捲、尼龍
    繩一捆、厚紙板一片、剪刀一支等可資佐證。另公訴意旨認
    為被告第二次即犯罪事實欄一、(二)之竊盜，其竊得之財物為
    一千元等語，惟依檢察官提出之證據，並無若何證據可以證
    明被告該次竊盜所得為一千元（告訴人簡世育係陳稱：竊嫌
    使用之類雙面膠帶器具沾黏一次約可取出一至二張百元鈔票
    及依監視器拍得竊嫌行竊次數推算，損失約為新臺幣一千元
    ，並非稱第二次失竊損失一千元），參諸被告供稱：使用黏
    貼器一次可以黏貼一、二張鈔票，有時候沒有黏到鈔票，釣
    到的錢是一百元鈔票，沒有五百元或一千元鈔票，第二天釣
    了三次，釣到三、四百元等語（見本院卷第三十八、三十九
    頁），而告訴人簡世育陳稱：從上開廟宇監視錄影錄到被告
    持黏貼器從賽錢箱拉出三次等語（見警卷第八頁），準此，
    依被告供述，及被告使用黏貼器沾黏三次拉出，每次得以沾
    黏取得一百元鈔票，採最有利於被告之認定，被告犯罪事實
    一、(二)竊得之財物，應以三百元為當，公訴意旨認係一千元
    ，尚屬無據。綜上所述，足認被告之任意性自白核與事實相
    符，堪以採信，本件事證明確，其犯行堪以認定。
三、核被告所為，係犯刑法第三百二十條第一項之竊盜罪。按如
    數行為於同時同地或密切接近之時地實施，侵害同一之法益
    ，各行為之獨立性極為薄弱，依一般社會健全觀念，在時間
    差距上，難以強行分開，在刑法評價上，以視為數個舉動之
    接續施行，合為包括之一行為予以評價，較為合理，則屬接
    續犯，而為包括之一罪（最高法院九十五年台上字第六五三
    五號判決參照），被告犯罪事實一、(一)六次以黏貼器及犯罪
    事實一、(二)三次以黏貼器沾黏賽錢箱之數行為，各係於密切
    接近之時間及相同地點實施，侵害同一法益，行為人主觀上
    基於單一犯意，各個沾黏賽錢箱之舉動不過為其犯罪行為之
    一部分，各行為之獨立性極為薄弱，應各評價為接續犯之一
    罪；至被告上開犯罪事實一、(一)及一、(二)二次犯行，其行竊
    地點及侵害法益雖相同，惟其犯罪時間相隔一日，明顯可分
    ，其行竊取得財物離去以後，再次返回竊取賽錢箱金錢，各
    次行為獨立性強，且依被告所述：其會再為犯罪事實一、(二)
    之行為，係因第一次竊取物品裡面有一張帳單，第二天要將
    帳單丟回賽錢箱，第二天是臨時起意等語（見本院卷第三十
    九頁），足見被告犯罪事實一、(二)之竊盜犯行，並未在犯罪
    事實一、(一)之計畫內，顯係另行起意為之，自應分論並罰，
    公訴意旨認應成立接續犯之單純一罪，尚有未合。又被告前
    因偽造文書等案件，經臺灣高雄地方法院以民國九十六年度
    訴字第三六六二號判決判處應執行有期徒刑四月確定，接續
    前案執行，於九十八年九月九日縮短刑期假釋出監，於同年
    十一月九日假釋期滿，未經撤銷假釋以執行完畢論等情，有
    臺灣高等法院被告前案紀錄表一紙可稽，其於有期徒刑執行
    完畢後，五年以內故意再犯有期徒刑以上之本罪，為累犯，
    應依刑法第四十七條第一項加重其刑。爰審酌被告有多次犯
    罪前科，素行不佳，仍不知警惕再犯竊盜罪，國中畢業之智
    識程度，依其所述：未婚、沒有小孩，受僱於他人，日薪一
    千元，每月包含加班可以領到三萬三千元至三萬四千元，父
    親年六十八歲、母親年六十三歲，均無工作，由其撫養，尚
    有一位哥哥未婚、一位妹妹已婚等家庭、職業及生活狀況；
    正值壯年，不思循正當途逕取得財物，竟圖不勞而獲竊取他
    人財物之犯罪動機、目的；以「釣魚」方式竊取賽錢箱內金
    錢之犯罪手段平和；所竊取之財物分別為四百元、三百元，
    價值均非多；尚未與被害人和解取得諒解之態度；犯罪後坦
    承犯行等一切情狀，分別量處如主文所示之刑及諭知易科罰
    金之折算標準，並定其應執行之刑暨易科罰金之折算標準，
    以資懲儆。另扣案之3M雙面膠帶四捲、透明膠帶一捲、尼龍
    繩一捆、厚紙板一片、剪刀一支、已完成之黏貼器一組（內
    含雙面膠帶、透明膠帶、尼龍繩、厚紙板及硬幣），均係被
    告所有，業據被告於本院審理時供述明確（見本院卷第三十
    九頁），雖被告於本院審理時供稱：除透明膠帶、發票、舉
    發通知單外，我做黏貼器都需要用到等語，其辯稱製作行竊
    使用之黏貼器不需要用到透明膠帶，然由扣案已製作完成之
    黏貼器包含雙面膠帶、透明膠帶、尼龍繩、厚紙板及硬幣等
    物品，足見被告此部分辯稱尚非真實，扣案之透明膠帶確屬
    製作行竊用具黏貼器之其中一物無疑，從而，上開扣押物，
    均係被告所有供犯罪所用之物，應可認定，爰均依刑法第三
    十八條第一項第二款宣告沒收。
據上論斷，應依刑事訴訟法第二百七十三條之一、第二百九十九
條第一項前段，刑法第三百二十條第一項、第四十七條第一項、
第四十一條第一項前段、第五十一條第六款、第三十八條第一項
第二款，刑法施行法第一條之一第一項、第二項前段，判決如主
文。
本案經檢察官陳昭廷到庭執行職務。
中    華    民    國    100    年    7    月    21    日
                  刑事第一庭    法  官  許進國
如不服本判決應於收受判決後10日內向本院提出上訴書狀，並應
敘述具體理由；其未敘述上訴理由者，應於上訴期間屆滿後20日
內向本院補提理由書（均須按他造當事人之人數附繕本）「切勿
逕送上級法院」。告訴人或被害人如對於本判決不服者，應具備
理由請求檢察官上訴，其上訴期間之計算係以檢察官收受判決正
本之日期為準。
中    華    民    國   100    年    7     月    21    日
                                書記官  賴琪玲
附錄本判決論罪科刑法條全文：
中華民國刑法第320條第1項
（普通竊盜罪）
意圖為自己或第三人不法之所有，而竊取他人之動產者，為竊盜
罪，處5年以下有期徒刑、拘役或5百元以下罰金。